臺灣高等法院臺中分院刑事判決       100年度上訴字第1762號
上  訴  人  臺灣臺中地方法院檢察署檢察官
上  訴  人  溫建良
即  被  告
選任辯護人  王國泰律師
上列上訴人因被告違反毒品危害防制條例等案件，不服臺灣臺中
地方法院99年度訴字第3625號中華民國100年7月6日第一審判決
（起訴案號：臺灣臺中地方法院檢察署99年度偵字第17801號）
，提起上訴，本院判決如下：
    主    文
原判決關於製造第二級毒品及定應執行刑部分撤銷。
溫建良共同製造第二級毒品，處有期徒刑伍年。扣案之甲基安非
他命透明結晶壹包（驗餘淨重8.1387公克）、含有甲基安非他命
及（假）麻黃鹼之滷水貳桶（驗餘數量各約12公升、10公升）、
含有甲基安非他命、（假）麻黃鹼之滷水壹瓶（驗餘數量約1400
毫升）、含有甲基安非他命、（假）麻黃鹼及微量愷他命之滷水
壹瓶（驗餘數量約240毫升），及上開毒品外包裝（含包裝袋1個
、包裝桶2個、包裝瓶2個），暨扣案含有甲基安非他命殘渣之鐵
灰色鍋子壹個，均沒收銷燬之。扣案之電磁爐壹台、濾網壹個均
沒收。
其餘上訴駁回。
上開撤銷改判部分與上訴駁回部分所處之刑，主刑部分應執行有
期徒刑玖年陸月。
    犯罪事實
一、溫建良明知甲基安非他命屬毒品危害防制條例第2條第2項第
    2款所規定之第二級毒品，不得非法持有及製造，竟與綽號
    「阿比」之不詳姓名年籍成年男子基於製造第二級毒品甲基
    安非他命之犯意聯絡，先由「阿比」於民國99年5月間某日
    ，將經由不詳管道所取得含有甲基安非他命、（假）麻黃鹼
    之滷水、含有甲基安非他命、（假）麻黃鹼及微量愷他命之
    滷水，以及製造甲基安非他命過程所需使用之鍋子、電磁爐
    、濾網等物，帶至溫建良位在臺中市○區○○○路317號18
    樓之22住處，準備在該址進行「純化」之步驟。嗣於99年5
    、6月間某日，由「阿比」在該址以將上開滷水倒入鍋子內
    ，放在電磁爐上加熱後冷卻，靜置2至3日待出現固體後，再
    以濾網撈起瀝乾之方式，製得甲基安非他命結晶成品。接續
    於99年7月26日13時許，由溫建良在該址以相同方式，製得
    甲基安非他命結晶成品。溫建良與「阿比」先後2次以此方
    式，共同製得甲基安非他命結晶成品淨重共8.1504公克（驗
    餘淨重8.1387公克）。
二、溫建良明知愷他命（Ketamine，俗稱K他命）係毒品危害防
    制條例第2條第2項第3款所列管之第三級毒品，亦為藥事法
    第22條第1項第1款所規定之偽藥，不得非法持有及轉讓、販
    賣，竟基於轉讓偽藥即第三級毒品愷他命之犯意，於99年6
    月間某日，在其前揭住處樓下，將摻有微量愷他命之香菸免
    費提供給其國中同學陳慎定施用，而無償轉讓偽藥。
三、溫建良基於販賣第三級毒品愷他命以營利之犯意，以其所
    有之0000000000號行動電話為聯絡工具，分別於下列時地，
    販賣第三級毒品愷他命予于立：
  (一)99年7月19日13時52分前之某時，由于立以其持用之0000000
    000號行動電話，與溫建良所有之0000000000號行動電話聯
    絡，約定購買新臺幣（下同）500元之愷他命1包，雙方相約
    在溫建良前揭住處樓下之「全家便利商店」交易，隨後於99
    年7月19日13時52分許，在該「全家便利商店」，一手交錢
    ，一手交付愷他命，而完成交易。
  (二)99年7月21日（原判決犯罪事實欄誤載為22日，應逕予更正
    ）12時31分前之某時，由于立以其持用之0000000000號行動
    電話，與溫建良所有之0000000000號行動電話聯絡，約定購
    買1600元之愷他命1包，雙方相約在溫建良前揭住處樓下之
    「全家便利商店」交易，隨後於99年7月21日（原判決犯罪
    事實欄誤載為22日，應逕予更正）12時31分許，在該「全家
    便利商店」，一手交錢，一手交付愷他命，而完成交易。
  (三)99年7月29日12時37分、12時50分，由于立以其持用之00000
    00000號行動電話，與溫建良所有之0000000000號行動電話
    聯絡，約定購買1600元之愷他命1包，雙方相約在溫建良前
    揭住處樓下之「全家便利商店」交易。于立於同日20時30分
    許，前往溫建良前揭住處樓下，欲向溫建良拿取所購買之愷
    他命，然因溫建良不在家，而未拿到愷他命。嗣于立因形跡
    可疑為警盤查，警員當場在于立背包內扣得愷他命3包，經
    于立供述其愷他命來源係向溫建良購買，並配合警員辦案，
    於同日21時42分許，以其持用之0000000000號行動電話，與
    溫建良所有之0000000000號行動電話聯絡，得知溫建良人在
    臺中市○○區○○路2段245號「阿拉丁KTV」，警員即帶同
    于立於同日23時10分許，在該「阿拉丁KTV」門口，經于立
    指認而逮捕溫建良，該次交易因此未完成。警員當場在溫建
    良背包內扣得其因本案販賣剩餘所持有之愷他命2包（含外
    包裝袋2個，驗餘淨重各1.5401公克、4.1198公克）及上開
    0000000000號行動電話1支；另經溫建良同意，在其位於臺
    中市○區○○○路317號18樓之22住處扣得其因本案販賣剩
    餘所持有之愷他命1包（含外包裝袋1個，驗餘淨重4.1546公
    克）、其因本案製造所得之甲基安非他命透明結晶成品（驗
    餘淨重8.1387公克）、含有甲基安非他命及（假）麻黃鹼之
    滷水2桶（驗餘數量各約12公升、10公升）、含有甲基安非
    他命、（假）麻黃鹼之滷水1瓶（驗餘數量約1400毫升）、
    含有甲基安非他命、（假）麻黃鹼及微量愷他命之滷水1瓶
    （驗餘數量約240毫升）、上開毒品外包裝（含包裝袋1個、
    包裝桶2個、包裝瓶2個）、含有甲基安非他命、（假）麻黃
    鹼殘渣之鐵灰色鍋子1個，及「阿比」所有供本案製造甲基
    安非他命所用之濾網1個、電磁爐1台。
四、案經臺中市政府警察局第二分局報告臺灣臺中地方法院檢察
    署檢察官偵查起訴。
    理    由
壹、證據能力之說明：
一、供述證據部分：
    刑事訴訟法第159條之5規定：「被告以外之人於審判外之陳
    述，雖不符前4條之規定，而經當事人於審判程序同意作為
    證據，法院審酌該言詞陳述或書面陳述作成時之情況，認為
    適當者，亦得為證據。當事人、代理人或辯護人於法院調查
    證據時，知有第159條第1項不得為證據之情形，而未於言詞
    辯論終結前聲明異議者，視為有前項之同意。」立法意旨在
    於傳聞證據未經當事人之反對詰問予以核實，原則上先予排
    除。惟若當事人已放棄反對詰問權，於審判程序中表明同意
    該等傳聞證據可作為證據，或於言詞辯論終結前未聲明異議
    ，基於尊重當事人對傳聞證據之處分權，及證據資料愈豐富
    ，愈有助於真實發見之理念，且強化言詞辯論主義，使訴訟
    程序得以順暢進行，上開傳聞證據亦均具有證據能力。本案
    以下所引用上訴人即被告溫建良（下稱被告）以外之人於審
    判外所為言詞或書面陳述之供述證據，經本院於準備程序時
    詢問檢察官、被告、辯護人關於證據能力之意見，檢察官、
    被告、辯護人對該等證據之證據能力均不爭執，且迄本院言
    詞辯論終結前，檢察官、被告、辯護人就該等證據之證據能
    力皆未聲明異議，本院審酌該等證據作成時之情況，並無違
    法取證或其他瑕疵，認為均適於作為本案認定事實之依據，
    依刑事訴訟法第159條之5規定，該等供述證據皆有證據能力
    。
二、非供述證據部分：
    刑事訴訟法第159條至第159條之5有關傳聞法則之規定，乃
    對於被告以外之人於審判外之言詞或書面陳述之供述證據所
    為規範，至非供述證據之物證，或以科學、機械之方式，對
    於當時狀況所為忠實且正確之記錄，性質上並非供述證據，
    均應無傳聞法則規定之適用，如該非供述證據非出於違法取
    得，並已依法踐行調查程序，即不能謂其無證據能力。本案
    以下所引用之非供述證據，並無證據證明有出於違法取得之
    情形，復經本院依法踐行調查程序，自均有證據能力。
貳、認定犯罪事實所憑之證據及理由：
一、製造第二級毒品甲基安非他命部分（即犯罪事實欄一）：
  (一)此部分製造甲基安非他命之犯罪事實，業據被告於警詢及原
    審、本院審理時坦承不諱，且警員在被告上開住處所查扣疑
    似毒品之透明結晶、褐色液體、疑似有毒品殘渣之鐵灰色鍋
    子，經送鑑定結果，該透明結晶淨重8.1504公克（驗餘淨重
    8.1387公克）檢出甲基安非他命；塑膠桶裝褐色液體2桶各
    約12公升、10公升均檢出甲基安非他命及（假）麻黃鹼；寶
    特瓶裝褐色液體2瓶，其中1400毫升該瓶檢出甲基安非他命
    及（假）麻黃鹼，另250毫升該瓶（驗餘數量約240毫升）檢
    出甲基安非他命、（假）麻黃鹼及微量愷他命；鐵灰色鍋子
    1個檢出甲基安非他命及（假）麻黃鹼，有行政院衛生署草
    屯療養院（下稱草屯療養院）99年8月9日草療鑑字第099080
    0021號鑑定書可稽（見偵卷第69至71頁），並有查獲被告住
    處之現場照片可參（見警卷第82至88頁），顯示被告係將前
    述褐色液體倒入鍋子放在廚房電磁爐上加熱，其住處木櫃上
    有以濾網撈起瀝乾已成結晶狀之甲基安非他命成品，且被告
    為防止製造甲基安非他命之臭味散出引起鄰居懷疑，而以浴
    巾塞住門縫。此外復有供被告製造甲基安非他命所用之電磁
    爐1台、濾網1個扣案可資佐證。綜上足見被告之自白與事實
    相符而可採信。
  (二)關於被告製造甲基安非他命之結果究屬既遂抑或未遂一節，
    被告及其辯護人雖辯稱：扣案之滷水及結晶物中均存有未反
    應之原料（假）麻黃鹼，無法供人體直接施用，故被告製造
    甲基安非他命之犯行應屬未遂云云。然查毒品危害防制條例
    第2條第1項已明定該條例所稱毒品，係指具有成癮性、濫用
    性及對社會危害性之麻醉藥品與其製品及影響精神物質與其
    製品；同條第2項並將毒品依其成癮性、濫用性及對社會危
    害性分為四級，甲基安非他命屬該第2項第2款所規範之第二
    級毒品。製造毒品是否已達既遂程度，自應以製出物質之分
    子結構是否已由毒品先驅原料之原有結構經化學變化為毒品
    之結構而為判斷，與製出之物質是否已達到可供人體施用之
    程度並無關連（參照最高法院98年度臺上字第2399號判決意
    旨）。毒品危害防制條例之立法目的，在於防制毒品危害，
    維護國民身心健康（同條例第1條參照）；是就製造第二級
    毒品甲基安非他命而言，犯罪嫌疑人於產製過程中，如已製
    造出含有甲基安非他命成分之液態物質，而處於隨時可供淬
    取使用該毒品之狀態，即應認其製造之行為已達既遂之階段
    。至於最後之純化階段，僅係去其雜質並使之固化為結晶體
    ，以提高純度及方便施用；如謂須俟完成純化步驟始為既遂
    ，不但與甲基安非他命製造結果所呈現之化學反應狀態不合
    ，抑且不足以遏阻毒品之擴散，達到刑罰之一般預防功能，
    當非毒品危害防制條例防制毒品危害之立法本旨（參照最高
    法院99年度臺上字第6307號判決）。本件警員在被告住處不
    僅查扣含有甲基安非他命成分之滷水，更查獲呈透明結晶狀
    之甲基安非他命，已如前述，且經原審將該結晶檢品另送法
    務部調查局鑑定結果，亦認該結晶檢品依草屯療養院鑑定結
    果，已可確認係甲基安非他命成品，無須另以純度鑑驗證明
    該結晶檢品係甲基安非他命成品抑或是半成品，有法務部調
    查局100年3月1日調科壹字第10000080150號函可佐（見原審
    卷第54頁）。又依專家證人即內政部警政署刑事警察局鑑識
    科化學組巡官黃心儂於原審審理時所證述：目前國內製造甲
    基安非他命常見的方法有2種，第1種是傳統的3階段方法（
    亦稱愛德蒙法），第2種是紅磷法。傳統的3階段方法要經過
    鹵化、氫化、純化步驟，紅磷法是用紅磷跟碘及一些設備取
    代鹵化跟氫化的步驟，其他後續的方法都一樣。經過純化後
    的固體如果檢驗出來含有甲基安非他命成分，就是作成功，
    差別只在於純度的高低，從查獲被告住處現場的照片顯示已
    經在作純化的動作，草屯療養院鑑定報告中提到的透明結晶
    是已經經過純化步驟。不管結晶的外觀是透明或黃褐色，只
    要含有甲基安非他命成分，都可以施用。草屯療養院鑑定報
    告中的滷水含有甲基安非他命及（假）麻黃鹼成分，可以淬
    取出甲基安非他命及（假）麻黃鹼結晶。不管是愛德蒙法或
    紅磷法，都需要經過純化的步驟以析出含有甲基安非他命的
    固體，加熱冷卻是純化的方法之一，加入其他物品也是純化
    的方法，鹵化、氫化、純化可以分時、分地分開完成等語（
    見原審卷第86至88頁），益徵扣案之甲基安非他命結晶業經
    「純化」步驟，參諸前揭說明及毒品危害防制條例之立法本
    旨，堪認被告製造甲基安非他命之行為已達既遂階段，非僅
    未遂而已，此部分犯行應可認定。被告及辯護人聲請本院再
    囑託法務部調查局鑑定扣案疑似毒品之透明結晶、褐色液體
    是否達於可供人施用之程度，本院認為無此必要。
二、轉讓偽藥即第三級毒品愷他命部分（即犯罪事實欄二）：
  (一)此部分轉讓愷他命予陳慎定之犯罪事實，業據被告於警詢、
    偵查及原審、本院審理時坦承不諱，核與證人陳慎定於檢察
    官偵查中證稱：99年6月份，在被告家樓下，被告把愷他命
    放到香菸裡面，免費請我抽等語相符（見偵卷第54頁），足
    見被告之自白與事實相符而可採信，事證明確，此部分犯行
    堪以認定。
  (二)按愷他命成分應屬藥品管理，同時亦列屬管制藥品管理條例
    第3條所稱之第三級管制藥品，亦係毒品危害防制條例第2條
    所規範之第三級毒品；但尚未列屬藥事法第22條第1項第1款
    所稱經行政院衛生署明令公告禁止製造、調劑、輸入、輸出
    、販賣或陳列之毒害藥品之禁藥，有行政院衛生署98年2月
    10日衛署藥字第0980309854號函可憑。但藥品之製造或輸入
    或調劑，應依相關法令辦理，而目前經行政院衛生署核准登
    記之愷他命製劑，僅單方注射1種。查本案被告轉讓予陳慎
    定之愷他命為粉末狀摻入香菸內施用，業據被告於原審供明
    （見原審卷第154頁），既非注射製劑，自非合法製造，且
    國內曾查獲多起違法製造愷他命之案例，由卷證資料復無從
    證明被告係第一手取得愷他命之人而可明確得知該愷他命之
    來源以為認定，故依經驗法則判斷被告所持有並轉讓予陳慎
    定之愷他命，應屬國內違法所製造之偽藥無誤。
三、販賣第三級毒品愷他命部分（即犯罪事實欄三）：
    訊之被告矢口否認有何販賣愷他命之犯行，辯稱：99年7月
    19日及21日是于立請我幫他向別人買愷他命，我買回來後再
    把愷他命交給于立，我沒有從中賺取金錢或獲得其他利益，
    99年7月29日我和于立沒有交易愷他命，是于立打電話問我
    人在哪裡，我說在「阿拉丁KTV」唱歌，後來我就在「阿拉
    丁KTV」遭到警方查獲云云。經查：
  (一)被告確有如犯罪事實欄三所示販賣愷他命予于立之事實，業
    經證人于立於99年7月30日警詢時證述：我於99年7月22日（
    嗣經檢察官比對通聯紀錄結果應為7月21日，此部分業經證
    人于立於偵查中更正陳述），在臺中市○區○○○路與學士
    路口，向綽號「阿良」的男子以1600元購買愷他命，警方所
    查獲之溫建良即為我所稱的「阿良」，當時我先以我的手機
    0000000000號打電話給溫建良的電話0000000000號，跟他說
    我到他家樓下，然後他就下樓到臺中市○○○路與學士路口
    的全家便利商店旁，然後我就拿1600元給溫建良，溫建良再
    拿愷他命給我，我是於95年8月時透過朋友「阿明」介紹認
    識溫建良，後來成為朋友，最近約從99年7月起又開始跟溫
    建良聯絡，和他聊天時知道他有在販賣毒品，所以就向他購
    買毒品（見警卷第28至30頁）；於99年8月23日偵查中證述
    ：我從99年7月開始到被警察查獲為止，總共向溫建良拿了3
    次愷他命，前面2次都是在學士路與進化北路溫建良住處樓
    下的全家便利商店旁邊交易，第1次是拿500元，第2次是拿
    1600元，第3次就是7月29日被警察查獲當天，那天原本就有
    要找溫建良拿1600元的愷他命，所以去溫建良家，溫建良沒
    有等到我，就去「阿拉丁KTV」了，剛好我被警察查獲，警
    察問我愷他命跟誰拿的，我說是跟溫建良拿的，警察叫我打
    電話叫溫建良出來，我就撥電話問溫建良在哪裡，跟他約在
    崇德路「阿拉丁KTV」門口，到了之後我就撥電話給溫建良
    說我到了，溫建良出來就被警察查獲，所以那次溫建良沒有
    交給我愷他命（見偵卷第49至53頁）；於99年10月29日偵查
    中證述：我向溫建良拿過3次毒品，第1次的價錢是500元，
    第2次是1600元，第3次是99年7月29日，還沒有拿到就被警
    察查獲了，前2次的地點都是溫建良住處樓下，我把500元、
    1600元交給溫建良，溫建良分別給我1包愷他命，1600元那
    次的量比500元多，我回去再分成5小包，我會先打電話給溫
    建良，說我快到了，到了溫建良住處樓下，如果等很久，就
    會再打電話給溫建良，依照檢察官提示的通聯紀錄，應該是
    99年7月19日拿500元愷他命，7月21日拿1600元愷他命，7月
    29日被警察查獲前，我就有在12點37分、12點50分打電話跟
    溫建良聯絡要買愷他命，被警察查獲後，有配合警察撥溫建
    良的電話把他找出來（見偵卷第144至146頁）等語明確，核
    與證人即查獲于立及被告之警員林泰宏於99年9月8日偵查中
    證述：7月29日在進化北路與學士路口，見于立形跡可疑，
    就把他攔下來盤查，看到他很慌張，就告知如果身上有違禁
    物品儘快拿出，之後于立從黑色包包內拿出3包愷他命，我
    們就問于立愷他命的來源，他說是住在進化北路上佳茂學士
    大樓，之後我們請于立幫忙找出藥頭，並要他跟藥頭聯絡，
    于立打電話給藥頭，藥頭說他在「阿拉丁KTV」那裡唱歌，
    我們就跟于立一起到「阿拉丁KTV」那邊，請于立指認藥頭
    是哪一個，我們就過去盤查藥頭，那個藥頭就是溫建良，之
    後在溫建良身上也有查到毒品，就當場逮捕溫建良。我們盤
    查于立時，于立是要去溫建良進化北路的住處交易毒品，于
    立配合警察打電話給溫建良時，電話中只有問溫建良在哪裡
    ，然後溫建良就說他在「阿拉丁KTV」（見偵卷第102至103
    頁），證人即查獲于立及被告之警員陳世均於99年9月8日偵
    查中證述：我們在進化北路與學士路口看到于立形跡可疑，
    就盤查他，並跟他說如果有違法的東西請他拿出來，于立就
    主動從他的背包拿出3包愷他命，我們問于立是跟誰買的，
    他表示是跟1個叫阿良的人買的，我們請于立配合打電話給
    阿良，約定在崇德路「阿拉丁KTV」前面交貨，我們就跟于
    立一起過去，于立那天本來就要跟阿良買毒品，去進化北路
    就是要去阿良的住處，只是在路口就先被我們查到（見偵卷
    第104至105頁），及證人林泰宏於原審100年6月22日審理時
    證稱：于立剛開始被查獲是說不知道毒品來源，後來我們請
    他配合交出毒品來源，于立就說是被告，查獲當天于立說他
    當天本來就要去找被告購買毒品，于立在警詢時說毒品是直
    接向被告購買，沒有提到合買，也沒有講是請被告幫忙買或
    是在網路上買的，查獲于立的地點，就在被告住的佳茂學士
    大樓樓下超商，查獲于立後，我們問于立之前跟被告購買毒
    品電話中都怎麼講，于立說都是打給被告，被告就知道意思
    ，後來于立打給被告的電話中就直接問被告在哪邊，約定在
    「阿拉丁KTV」見面（見原審卷第129頁反面至第131頁）等
    語相符。
  (二)警員在被告背包及住處所扣得疑似毒品淨重分別為1.5417公
    克、4.1228公克、4.1578公克之白色結晶各1包，經送鑑定
    結果，均檢出愷他命（驗餘淨重各為1.5401公克、4.1198公
    克、4.1546公克），有草屯療養院鑑定書可憑（見偵卷第69
    頁）。又被告所有之0000000000號行動電話，與于立所持用
    之0000000000號行動電話，於99年7月19日、7月21日，確實
    均有密集通話聯繫之情形，其中99年7月19日先由于立於13
    時33分發話給被告，繼由被告於13時35分回撥給于立，再由
    于立於13時52分撥給被告；另99年7月21日則由于立於12時
    30分、12時31分兩度發話給被告，亦有被告0000000000號行
    動電話雙向通聯紀錄1份可參（見偵卷第37頁），此與證人
    于立前開所證述向被告購買愷他命，在前往約定交易地點即
    被告住處樓下途中或抵達之後，會以行動電話告知被告等情
    節，及現今實務上所查獲一般毒品交易之常情均相符合。且
    依上開行動電話雙向通聯紀錄所示，于立於99年7月29日為
    警查獲前，確曾於12時37分、12時50分，以前述行動電話與
    被告聯繫；於同日為警查獲後，亦曾先後於21時42分、22時
    23分，以前述行動電話發話予被告，足見證人于立前開所證
    述：99年7月29日被警察查獲前，我就有在12點37分、12點
    50分打電話跟溫建良聯絡要買愷他命，被警察查獲後，有配
    合警察撥溫建良的電話把他找出來等語，係與事實相符。此
    外，復有被告所有供本案聯絡販賣愷他命予于立所使用之00
    00000000號行動電話1支（含該門號卡1張）扣案可證，被告
    販賣愷他命之犯行已臻明確。
  (三)被告雖否認此部分犯行，並以前詞置辯，然查被告於警詢、
    檢察官偵訊及原審法院聲押庭訊問時，均承認其有犯罪事實
    欄三之(一)、(二)所示2次交付愷他命予于立並當場收取價金之
    事實，其於99年7月30日警詢時供稱：99年7月22日（實際上
    應為7月21日，詳如前述）于立先打我的0000000000號行動
    電話給我，電話中他說要找我，我就和他約在臺中市○區○
    ○○路與學士路口前的全家便利商店旁，我和他見面後，我
    就將愷他命1包拿給他，他就將1600元給我，我從99年7月份
    開始賣愷他命給于立，賣給他2次（見警卷第15頁）；於99
    年7月30日偵查中供稱：99年7月22日（實際上應為7月21日
    ，詳如前述）于立來我住處樓下，跟我講他要1包愷他命，
    他即拿1包愷他命離開，並給我1600元，另外1次的時間我忘
    了，地點也是在我的住處樓下（見偵卷第9至10頁）；於99
    年7月30日原審法院聲押庭訊問時供稱：99年7月22日（實際
    上應為7月21日，詳如前述）在我租屋附近全家便利商店前
    ，于立向我買1包含袋重4.3公克的愷他命，拿1600元給我，
    另外我還有賣他1次，時間在99年7月22日1個月內，地點都
    一樣，我跟于立認識約2、3年，他都是有需要愷他命的時候
    才來找我（見原審法院99年度聲羈字第906號卷第4頁）等語
    。
  (四)被告與證人于立嗣於原審100年6月8日審理時，均翻異其等
    先前所為之陳述，被告改稱：于立知道我有在吸食愷他命，
    我的愷他命都是在網路上跟綽號「阿德」之人買的，99年7
    月19日于立跟我以行動電話聯絡是約見面，我們在我進化北
    路住處樓下見面後，于立問我有沒有要買愷他命，我跟他在
    騎樓討論了一下，討論後我們決定合買愷他命，各出500元
    共買2克，于立先拿200元給我，之後于立就離開，當天晚上
    或隔天早上我跟「阿德」買到愷他命後，99年7月20日下午
    我聯絡于立過來拿，我們約在我進化北路住處樓下騎樓見面
    ，我用七星香菸盒把1公克的愷他命裝在裡面交給于立，于
    立拿到後就離開。99年7月21日的情形也是一樣，這次于立
    出1600元，我出3200元，共買15公克，于立先拿1600元給我
    ，99年7月22日下午我聯絡于立過來拿，我用七星香菸盒把5
    公克的愷他命裝在裡面交給于立云云；證人于立亦改稱：我
    知道被告在網路上面買毒品，99年7月19日我打電話給被告
    ，後來到被告進化北路住處找他，我問被告有無要買愷他命
    ，可以一起去買，被告答應，那次我跟被告各以500元買1公
    克的愷他命，我當場把500元交給被告後就離開，隔天中午
    我去被告住處樓下的便利商店外面等被告，後來被告拿1包
    透明夾鏈袋包裝放在七星菸盒內的愷他命給我，拿到之後我
    就離開。99年7月21日這次情形也一樣，只是這次我買5公克
    的愷他命1600元，被告買10公克的愷他命3200元云云（證人
    于立於原審審理時供前具結而為虛偽陳述，涉犯偽證罪嫌，
    已由檢察官自動檢舉偵辦，見本院卷第80頁反面）。被告於
    本院審理時則供稱：99年7月19日及21日是于立請我幫他向
    別人買愷他命，于立先拿錢給我，隔天才拿到愷他命，99年
    7月29日我和于立沒有交易愷他命，我是在「阿拉丁KTV」遭
    到警方查獲云云。惟被告及證人于立自為警查獲後迄原審審
    理前，均經警詢及檢察官多次偵訊，被告於偵查中尚且經原
    審聲押庭訊問，其2人皆未曾提及共同合資向網路上之藥頭
    購買愷他命或于立請託被告幫忙向他人購買愷他命之情事，
    並均始終陳稱愷他命與價金是同時交付，其2人於原審審理
    中各自翻異前詞，而為合資購毒之陳述，顯係事後串謀之詞
    ，被告於本院審理中另為幫于立代購毒品之陳述，亦屬事後
    卸責之詞，無可憑信，否則豈有在距離案發時間較近之警詢
    、偵查中未提及合買或代購毒品，反而於距離案發已近1年
    或已達1年以上，時隔較久之原審或本院審理中，才突然改
    口稱其2人是合資購毒或由被告幫于立代購毒品、于立是先
    交付價金隔天才拿到毒品之理。且依被告所言，其向「阿德
    」購買愷他命，若1次買5公克以內，每公克500元，若1次買
    10公克以上，每5公克1600元（見原審卷第90頁）；而本案
    被告若與證人于立合資購買，其個人出資及所購得之數量為
    99年7月19日以500元購得1公克，99年7月21日以3200元購得
    10公克，兩相對照之下，被告與于立合資，相較於被告單獨
    出資，所購得之毒品並無因數量增加致單價減少之情形。被
    告與于立並非親屬至交，若未從交付愷他命予于立並收取價
    金之過程中有所圖利，豈有願意一再代于立轉交價金給藥頭
    ，復一再轉交愷他命予于立，徒增自己為警查獲風險之可能
    ，顯見被告與證人于立於原審審理中所述有違常情。至於被
    告與于立達成愷他命交易合意後，被告如尚未備妥愷他命，
    需另向上游販毒者購入愷他命，以供交付予于立，乃屬當然
    ，自不能因被告有另向上游販毒者購入愷他命備供交付予于
    立之情形，即認被告與于立間之愷他命交易，不構成販賣而
    係幫助施用之行為。是縱認被告於99年7月19日、99年7月21
    日交付予于立之毒品愷他命，係被告向于立收取價金至交付
    毒品其間向上游販毒者所購得，亦無礙於被告係自行與于立
    交易毒品，並藉此從中獲取販賣利益等情之認定。況依被告
    上開0000000000號行動電話雙向通聯紀錄所示，被告所持用
    之該門號與于立所持用之0000000000號行動電話於99年7月
    20日、99年7月22日，並無被告所述聯絡于立前來拿取毒品
    之通聯紀錄，被告所辯顯與事實不合，無可採信。至於于立
    雖於警詢時證述其99年7月21日是向被告買5包愷他命（實際
    上應為買1包回來自行分裝為5包），於99年8月23日偵查中
    證稱99年7月19日買愷他命的500元沒有拿給被告（實際上該
    筆500元價金已交付予被告），及被告於警詢、原審聲押庭
    訊問時雖供稱其2次販賣愷他命予于立均收取1600元之價金
    （實際上應為1次500元、1次1600元），然此業經于立及被
    告嗣後更正陳述如前所述，此部分證人于立及被告先後不一
    之陳述，尚不足執為有利於被告之認定依據。
  (五)被告有於99年7月29日為警查獲前，與于立在電話中談妥以
    1600元之價格販賣愷他命予于立，嗣于立前往被告住處樓下
    拿取毒品時為警查獲，進而供出其毒品來源為被告，警員因
    此查獲逮捕被告，該次愷他命交易因而未完成之事實，業據
    證人于立、陳世均、林泰宏證述在卷，並有被告所有000000
    0000號行動電話雙向通聯紀錄在卷可佐，詳如前述。再參以
    于立於99年7月29日晚間是為了找被告拿取電話中所約定購
    買之愷他命，而在被告住處樓下為警查獲，及被告於同日晚
    間接獲于立之電話後，立即攜帶價值約1600元之愷他命（即
    在被告背包內所扣得驗餘淨重4.1198公克該包）在「阿拉丁
    KTV」門口等候于立前來交易，致為警查獲，益徵被告確有
    此部分販賣愷他命未遂之犯行。被告聲請本院再次傳喚證人
    于立到庭交互詰問，以釐清此部分事實，本院認為無此必要
    。又于立係於99年7月29日為警查獲前即以電話與被告談妥
    購買愷他命，其主觀上確有向被告購買愷他命之意，並非為
    警查獲後始配合警方向被告偽稱欲購買愷他命而無購買之真
    意，起訴書第7頁所引用之最高法院85年度第4次刑事庭會議
    決議、90年度臺上字第4237號判決，與本案被告犯罪情節即
    有未合，附此敘明。
  (六)販賣毒品之所謂販賣行為，係行為人基於營利之目的，而販
    入或賣出毒品而言。販賣毒品者，其主觀上須有營利之意圖
    ，且客觀上有販賣之行為，即足構成，至於實際上是否已經
    獲利，則非所問（參照最高法院93年度臺上字第1651號判決
    ）。衡諸我國查緝毒品之施用或販賣一向執法甚嚴，對於販
    賣毒品者尤科以重度刑責，又販賣毒品既係違法行為，當非
    可公然為之，亦無公定價格，且容易分裝並增減份量，而每
    次買賣之價量，可能隨時依雙方關係深淺、資力、需求量及
    對行情之認知、來源是否充裕、查緝是否嚴謹、購買者被查
    獲時供述購買對象之可能風險之評估等情形，而異其標準，
    非可一概而論，是販賣之利得，誠非固定，除非經行為人詳
    細供出各次所販賣之毒品之進價及售價，且數量俱臻明確外
    ，實難察得其交易實情，但販賣毒品係重罪，且毒品量微價
    高，取得不易，倘若非有利可圖，一般人當無干冒重度刑責
    而提供毒品給他人之可能，是其販入之價格必較售出之價格
    低廉，而有從中賺取買賣差價牟利之意圖及事實，應屬合理
    之認定，縱使販賣之人從價差或量差中牟利方式雖異，其意
    圖營利之非法販賣行為仍屬同一。本案被告與證人于立非屬
    至親，被告既甘冒遭到查緝判處重刑之危險，一再親自出面
    將毒品愷他命送交予證人于立並收取價金，顯見本案販賣愷
    他命犯行對被告而言，確屬有利可圖，其始願為之，被告具
    有從中獲利之意圖甚明。此部分事證明確，被告販賣第三級
    毒品愷他命之犯行洵堪認定。
、論罪科刑及部分撤銷原判決之理由：
一、甲基安非他命、愷他命各係毒品危害防制條例第2條第2項第
    2款、第3款所定之第二級、第三級毒品，不得非法持有及製
    造、販賣、轉讓。被告本案所持有並轉讓予陳慎定之愷他命
    ，乃國內違法所製造之偽藥，已如前述，明知為偽藥而轉讓
    者，藥事法第83條第1項亦定有處罰明文。故行為人明知為
    偽藥即愷他命而轉讓予他人者，除成立毒品危害防制條例第
    8條第3項之轉讓第三級毒品罪外，亦構成藥事法第83條第1
    項之轉讓偽藥罪，此係屬同一犯罪行為而同時有二種法律可
    資處罰之法條規競合情形，應依重法優於輕法、後法優於前
    法等法理，擇一處斷。而毒品危害防制條例第8條第3項轉讓
    第三級毒品罪之法定本刑為「3年以下有期徒刑，得併科新
    臺幣30萬元以下罰金」，藥事法第83條第1項轉讓偽藥罪之
    法定本刑則為「7年以下有期徒刑，得併科新臺幣500萬元以
    下罰金」，兩相比較之下，藥事法第83條第1項之罪之法定
    本刑，顯較毒品危害防制條例第8條第3項之罪之法定本刑為
    重，依重法優於輕法之法理，自應優先適用藥事法第83條第
    1項之規定處斷。經核：
  (一)被告就犯罪事實欄一所為，係犯毒品危害防制條例第4條第2
    項之製造第二級毒品罪。被告因製造而持有甲基安非他命之
    低度行為，應為製造之高度行為所吸收，不另論罪。被告與
    綽號「阿比」之不詳姓名年籍成年男子有犯意聯絡及行為分
    擔，為共同正犯。按行為人就同一犯罪構成事實，以單一行
    為之數個舉動接續進行，以實現一個犯罪構成要件，侵害同
    一法益者，為接續犯，僅成立一個罪名，最高法院著有71年
    臺上字第2837號判例可參。被告如犯罪事實欄一所示與「阿
    比」先後於99年5、6月間某日、99年7月26日，以加熱後冷
    卻再撈起瀝乾之方式進行「純化」步驟製造甲基安非他命之
    行為，時間密切接近，地點相同，侵害同一法益，且扣案之
    甲基安非他命結晶成品，乃被告與「阿比」該2次製造行為
    總計所得，無從區別其中多少數量為99年5、6月間該次製造
    所得，多少數量為99年7月26日該次製造所得，依上說明，
    被告與「阿比」共同接續2次製造甲基安非他命之行為，刑
    法評價上應僅成立接續犯一罪。
  (二)被告就犯罪事實欄二所為，係犯藥事法第83條第1項之轉讓
    偽藥罪（起訴書誤載為轉讓禁藥，此部分業經檢察官於原審
    當庭更正為轉讓偽藥）。因藥事法並未處罰持有偽藥之行為
    ，是以被告轉讓偽藥愷他命，並無低度持有行為應為高度轉
    讓行為所吸收之問題。
  (三)被告就犯罪事實欄三之(一)、(二)所為，均係犯毒品危害防制條
    例第4條第3項之販賣第三級毒品既遂罪（共2罪）；就犯罪
    事實欄三之(三)所為，係犯毒品危害防制條例第4條第6項、第
    3項之販賣第三級毒品未遂罪。被告各次因販賣而持有愷他
    命之低度行為，應為販賣之高度行為所吸收，皆不另論罪。
  (四)被告所犯上開1次製造第二級毒品罪、1次轉讓偽藥罪、2次
    販賣第三級毒品既遂罪、1次販賣第三級毒品未遂罪，犯意
    各別，行為互殊，應予分論併罰。
二、毒品危害防制條例第17條第2項規定：「犯第4條至第8條之
    罪於偵查及審判中均自白者，減輕其刑。」其立法理由載稱
    ：「又為使製造、販賣或運輸毒品案件之刑事訴訟程序儘早
    確定，並鼓勵被告自白認罪，以開啟其自新之路，爰對製造
    、販賣、運輸毒品者，於偵查及審判中均自白時，亦採行寬
    厚之刑事政策，爰增訂第2項規定。」依其立法意旨，乃為
    鼓勵被告自白，俾使販毒等案件早日確定，以開啟其自新之
    路，而增訂本條文，所著重者，乃「鼓勵被告自白認罪，以
    開啟其自新之路」，該條項之規定，既為「於偵查中及審判
    中均自白」，而非「於偵查中及審判中之每次陳述均自白」
    ，則被告於偵查中歷次之陳述（包括警詢、調查局詢問或檢
    察官訊問）只要曾經自白（1次以上），且於各審級審判中
    歷次之陳述亦曾經自白（1次以上），解釋上即符合該條項
    減輕其刑之規定。被告於警詢時供稱：「我於99年7月26日
    13時許，有使用這些（扣案）物品研究看是否能製作出毒品
    。」「我將安非他命不明液體倒進製作安非他命鍋子內用火
    加熱，然後加熱到滾燙，然後就將火關掉，放置2至3天鍋子
    內就會出現不明固體，然後用濾網撈起來放到桌上瀝乾。」
    「（問：警方查扣之安非他命成品是否為你當時製造？）是
    的。」（見警卷第11至12頁）嗣於原審及本院審判中對於製
    造甲基安非他命之犯罪事實亦坦承不諱，僅就犯罪結果究屬
    既遂抑或未遂有所爭執而已，足認被告於警詢及原審、本院
    審判中均自白犯罪事實欄一所示製造第二級毒品之犯罪事實
    ，故其製造第二級毒品部分應依毒品危害防制條例第17條第
    2項規定減輕其刑。被告如犯罪事實欄三之(三)所示販賣愷他
    命犯行，已著手於販賣愷他命犯罪行為之實行而不遂，為未
    遂犯，其犯罪情節顯較正犯為輕，此部分爰依刑法第25條第
    2項規定，按既遂犯之刑減輕其刑。又本件並無因被告供述
    毒品來源而查獲其他正犯或共犯之情形，有臺中市警察局第
    二分局偵查報告可佐（見原審卷第11之1頁），故無毒品危
    害防制條例第17條第1項供出毒品來源，因而查獲其他正犯
    或共犯者，減輕或免除其刑規定之適用，併此指明。
三、原審認被告前揭犯行明確而予論罪科刑，固有所據，惟關於
    犯罪事實欄一即製造第二級毒品部分：(一)原判決未審酌被告
    於警詢及原審、本院審判中均自白犯罪，而未依毒品危害防
    制條例第17條第2項規定減輕其刑，容有未洽。(二)依毒品危
    害防制條例第4條第2項規定，製造第二級毒品罪之法定本刑
    為無期徒刑或7年以上有期徒刑，得併科新臺幣1千萬元以下
    罰金。而有期徒刑為2月以上15年以下，但遇有加減時，得
    減至2月未滿，或加至20年，為刑法第33條第3款所明定。原
    判決就被告所犯毒品危害防制條例第4條第2項之製造第二級
    毒品罪，在無任何加重其刑事由之情形下，量處被告有期徒
    刑17年6月，顯已超逾有期徒刑之法定最高刑度，自屬違誤
    （原審嗣雖於100年7月25日以99年度訴字第3625號裁定更正
    此部分判決主文為有期徒刑7年6月，惟檢察官不服該裁定提
    起抗告，經本院以該更正裁定實已變更原判決主文諭知之內
    容，核與一般文字之誤寫、誤算或其他類此之顯然錯誤情形
    ，迥不相同，該更正裁定即屬自始、當然、絕對無效，而於
    100年9月1日以100年度抗字第748號裁定將該更正裁定予以
    撤銷）。檢察官上訴意旨以上開第(二)項理由指摘原判決不當
    ，被告上訴意旨以上開第(一)、(二)項理由指摘原判決不當，其
    等該部分上訴為有理由，應由本院將原判決關於製造第二級
    毒品部分予以撤銷改判，原判決所定應執行刑部分亦因此失
    所附麗，應一併予以撤銷。爰審酌被告製造毒品甲基安非他
    命，依所查扣含有甲基安非他命成分之滷水數量，若全數製
    造完成，所得之成品數量頗為可觀，一旦流入市面，所生危
    害非輕，惟其犯後於警詢及原審、本院審理時均坦承犯行，
    已有悔意等一切情狀，就製造第二級毒品部分量處有期徒刑
    5年。至於犯罪事實欄二、三即轉讓偽藥、販賣第三級毒品
    部分，原審審酌被告正值青年，身體健全，未思以正當勞力
    獲取報酬，明知毒品戕害他人身心健康，竟隨意轉讓愷他命
    予友人陳慎定，擴大毒品危害，且因貪圖利益，販賣愷他命
    予他人牟利，惟其並非大、中盤商，販賣對象僅有1人，所
    得尚屬有限，及於原審審理時承認轉讓愷他命之犯行，惟仍
    否認販賣愷他命之犯行等一切情狀，就轉讓偽藥部分量處有
    期徒刑6月，就販賣第三級毒品既遂及未遂部分共3罪分別量
    處有期徒刑5年9月、5年10月及3年，且依法為相關沒收之諭
    知（詳如後述五之(一)）；經核原判決此部分之認事用法均無
    違誤，量刑亦屬妥適，被告上訴意旨就轉讓偽藥部分指摘原
    判決量刑過重，就販賣第三級毒品部分仍執前詞否認犯行，
    該部分上訴為無理由，應予駁回。
四、起訴書雖請求諭知被告於刑之執行前令入勞動場所強制工作
    ，惟依刑法第90條之規定得宣告於刑之執行前令入勞動場所
    強制工作者，限於有犯罪之習慣或因遊蕩或懶惰成習而犯罪
    。被告於本案發生前，僅曾因施用毒品經觀察、勒戒結果，
    認無繼續施用毒品之傾向，而經檢察官為不起訴處分，除此
    之外別無其他犯罪紀錄，有卷附臺灣高等法院被告前案紀錄
    表可考，被告並無重複或密集犯某種特定犯罪之情形，亦無
    任何財產犯罪之紀錄，且本案犯罪時間係自99年5、6月間某
    日起至同年7月29日為警查獲止，並無長時間犯罪或長期恃
    犯罪所得以維生之情形，尚難認其有犯罪之習慣或因遊蕩或
    懶惰成習而犯罪，爰不予宣告強制工作。
五、沒收部分：
  (一)毒品危害防制條例第19條第1項規定：「犯第4條至第9條、
    第12條、第13條或第14條第1項、第2項之罪者，其供犯罪所
    用或因犯罪所得之財物，均沒收之，如全部或一部不能沒收
    時，追徵其價額或以其財產抵償之。」本規定性質上係沒收
    之補充規定。其屬於本條所定沒收之標的，如得以直接沒收
    者，判決主文僅宣告沒收即可，不生「追徵其價額」或「以
    其財產抵償之」問題，須沒收之標的全部或一部不能沒收時
    ，始生「追徵其價額」或「以其財產抵償之」選項問題。而
    「追徵其價額」或「以其財產抵償之」係屬兩種選項，分別
    係針對現行貨幣以外之其他財產與現行貨幣而言。本規定所
    稱「追徵其價額」者，係指所沒收之物為金錢以外之其他財
    物而無法沒收時，因其實際價值不確定，應追徵其價額，使
    其繳納與原物相當之價額，並無以其財產抵償之問題。倘嗣
    後追徵其金錢價額，不得結果而須以其財產抵償者，要屬行
    政執行機關依強制執行之法律之執行問題，即無不能執行之
    情形，自毋庸諭知「或以其財產抵償之」。如不能沒收之沒
    收標的為金錢時，因價值確定，判決主文直接宣告「以其財
    產抵償之」即可，不發生追徵價額之問題（參照最高法院99
    年6月29日99年度第5次刑事庭會議決議）。又毒品危害防制
    條例第19條第1項規定，犯販賣毒品罪者，其犯罪所得之財
    物均沒收之，係採義務沒收主義。故販賣毒品所得之對價，
    不問其中成本若干，利潤多少，均應全部諭知沒收，貫徹政
    府查禁煙毒之決心，以符立法本旨（參照最高法院91年度臺
    上字第2419號判決）。準此，本件扣案之0000000000號行動
    電話1支（含該門號卡1張），係被告所有供本案販賣愷他命
    犯罪聯絡所用之物，已據被告供承在卷，故由原判決依毒品
    危害防制條例第19條第1項規定，於其附表各次販賣第三級
    毒品既遂或未遂罪之主文項下宣告沒收。被告如犯罪事實欄
    三之(一)、(二)所示販賣第三級毒品愷他命所得對價共2100元，
    亦由原判決依毒品危害防制條例第19條第1項規定，於各該
    次販賣第三級毒品既遂罪之主文項下諭知沒收，如全部或一
    部不能沒收時，以被告財產抵償之。扣案之愷他命3包（驗
    餘淨重各1.5401公克、4.1198公克、4.1546公克），為被告
    本案販賣所剩餘而持有，且屬違禁物，故由原判決依刑法第
    38條第1項第1款規定，於被告最後1次之販賣第三級毒品（
    未遂）罪項下諭知沒收；上開毒品之外包裝袋3個，因無從
    與愷他命毒品析離，應視同愷他命毒品併予宣告沒收。扣案
    之甲基安非他命透明結晶成品1包（驗餘淨重8.1387公克）
    、含有甲基安非他命及（假）麻黃鹼之滷水2桶（驗餘數量
    各約12公升、10公升）、含有甲基安非他命、（假）麻黃鹼
    之滷水1瓶（驗餘數量約1400毫升）、含有甲基安非他命、
    （假）麻黃鹼及微量愷他命之滷水1瓶（驗餘數量約240毫升
    ），為本案製造第二級毒品部分所查獲之第二級毒品，均應
    由本判決依毒品危害防制條例第18條第1項前段規定宣告沒
    收銷燬之；上開毒品之外包裝（含包裝袋1個、包裝桶2個、
    包裝瓶2個），及扣案含有甲基安非他命殘渣之鐵灰色鍋子1
    個，因無從與甲基安非他命毒品析離，均應視同甲基安非他
    命毒品併予宣告沒收銷燬之。扣案之電磁爐1台、濾網1個，
    均為共犯「阿比」所有供本案製造甲基安非他命所用之物，
    業據被告供明在卷，爰由本判決依刑法第38條第1項第2款規
    定宣告沒收。
  (二)扣案之MDMA4顆、現金2萬9400元、LG牌手機1支（含0000000
    000門號卡1張）、電子磅秤1台、溫度計1支、吸食器2個、
    漏斗1個、筆記本1本、分裝袋3包、紅色塑膠盒2個等物，被
    告否認與其本案犯行有關，本院綜核卷內資料，亦無確切證
    據足資證明該等物品與被告本案犯行有關，爰不予諭知沒收
    。
據上論斷，應依刑事訴訟法第369條第1項前段、第368條、第364
條、第299條第1項前段，毒品危害防制條例第4條第2項、第17條
第2項、第18條第1項前段，刑法第11條、第28條、第51條第5款
、第38條第1項第2款，判決如主文。
本案經檢察官陳銘章到庭執行職務。
中    華    民    國   100    年    10    月    25    日
                  刑事第六庭  審判長法  官  李 文 雄
                                    法  官  蔡王金全
                                    法  官  黃 小 琴
以上正本證明與原本無異。
如不服本判決應於收受送達後10日內向本院提出上訴狀，其未敘
述上訴之理由者，並得於提起上訴後10日內向本院補提理由書（
均須按他造當事人之人數附繕本）「切勿逕送上級法院」。
                                    書記官  林 元 威
中    華    民    國   100    年    10    月    25    日
附錄論罪科刑法條：
毒品危害防制條例第4條第2項、第3項、第6項
製造、運輸、販賣第二級毒品者，處無期徒刑或7年以上有期徒
刑，得併科新臺幣1千萬元以下罰金。
製造、運輸、販賣第三級毒品者，處5年以上有期徒刑，得併科
新臺幣7百萬元以下罰金。
前5項之未遂犯罰之。
藥事法第83條第1項
明知為偽藥或禁藥，而販賣、供應、調劑、運送、寄藏、牙保、
轉讓或意圖販賣而陳列者，處7年以下有期徒刑，得併科新臺幣5
百萬元以下罰金。